臺灣臺中地方法院刑事判決　　　　　　　　　　　　　九十年度交易字第五四七號
　　公　訴　人　臺灣台中地方法院檢察署檢察官
　　被　　　告　乙○○
右列被告因公共危險等案件，經檢察官提起公訴 (九十年度偵字第一○二七○號)本
院判決如左：
    主  文
乙○○服用酒類，不能安全駕駛動力交通工具而駕駛，處有期徒刑參月，如易科罰金
以參佰元折算壹日；又因過失傷害人，處有期徒刑參月，如易科罰金以參佰元折算壹
日。應執行有期徒刑伍月，如易科罰金以參佰元折算壹日。緩刑參年。
    事  實
一、乙○○明知其無駕駛執照且飲酒後不得駕車，竟服用酒類過量，致其呼氣所含酒
    精濃度為每公升零點六八毫克，已達不能安全駕駛動力交通工具之程度，仍不顧
    法令禁止規定，竟於民國（下同）九十年四月十四日上午六時五十五分許，騎乘
    柯春吾所有之車牌號碼ＶＰＩ─九七０號輕型機踏車，沿臺中市○區○○○路由
    英才路往育德路之方向行駛，途經梅川東路三段二一０號民宅前，本應注意車前
    狀況，並隨時採取必要之安全措施，而依當時天候晴、晨光、路面乾燥、無缺陷
    、無障礙物、視距良好等情，並無不能注意之情形，竟因飲酒後注意力、操控力
    均降低而疏未注意前方，適有甲○○沿梅川東路路旁，由育德路往英才路方向行
    走，致一時避煞不及，碰撞甲○○而肇事，致使甲○○受有上顎左、右門齒四顆
    外傷性鬆脫之傷害。
二、案經被害人甲○○訴由臺中市警察局第二分局報告檢察官偵查起訴。
    理  由
一、訊據被告乙○○就於右揭時、地酒後駕車肇事之事實，於警訊中及偵審中均坦承
    不諱，核與被害人甲○○於警訊中指訴之情節相符，並有被害人甲○○受傷之財
    團法人私立中國醫藥學院附設醫院診斷證明書一紙、被告為警當場所檢測之吐氣
    中所含酒精濃度測試表、臺中市○○○道路交通事故調查報告表、臺中市警察局
    舉發違反道路交通管理事件通知單影本、測試觀察職務報告各一份及現場照片四
    幀，附卷足稽。又依前揭卷附吐氣酒精測試條載明被告吐氣中所含酒精濃度為每
    公升零點六八毫克，依法務部八十八年五月十八日法檢字第００一六六九號函
    示參考德國、美國之認定標準，對於吐氣中所含酒精濃度已達每公升零點五五毫
    克以上者，肇事率為一般人正常人之十倍一節，應認已達不能安全駕駛之標準，
    況被告駕車肇事如前所述，足證被告之駕駛車輛之注意能力已因服用酒類而較平
    常為低，其不能安全駕駛動力交通工具而駕車肇事至為灼然。按駕駛人應注意車
    前狀況，隨時採取必要安全措施；汽車駕駛人飲酒後，其吐氣所含酒精成份超過
    每公升零點二五毫克以上者，不得駕車，道路交通安全規則第九十四條第三項、
    第一百一十四條第二款分別定有明文。參酌卷附之臺中市○○○道路交通事故調
    查報告表、現場照片，肇事地點為臺中市○區○○○路三段二一０號民宅前，被
    告在飲酒後已達酒醉狀態下駕車，自應注意上述道路交通安全規定，又依當時天
    候晴、晨光、路面乾燥、無缺陷、無障礙物、視距良好等客觀情狀下，並無不能
    注意之情形，竟因飲酒後注意力、操控力均降低至肇生本件事故，其顯然違反前
    揭之注意義務，自應負過失責任。告訴人所受之傷害結果確係本件交通事故所生
    ，已如前述，且與被告之過失行為間具相當因果關係，是本件事證已臻明確，其
    上開犯行洵堪認定。
二、核被告所為，係犯刑法第一百八十五條之三之服用酒類不能安全駕駛動力交通工
    具而駕駛罪及同法第二百八十四條第一項前段之過失傷害罪。被告所犯上開二罪
    間，犯意各別，罪名亦殊，應分論併罰。又被告為機踏車駕駛人其無駕駛執照且
    酒醉駕車，因而致人受傷，應法應負刑事責任，所犯過失傷害罪部分，應依道路
    交通管理處罰條例第八十六條第一項規定，就其過失傷害部分加重其刑。審酌被
    告酒醉駕車造成社會公共通行安全之危害甚巨、疏忽政府法令之宣導，量刑本不
    宜過輕，惟其犯後坦承犯行態度良好，且所犯過失傷害部分於審理中已與告訴人
    和解，有和解書一紙附卷足憑等一切情狀，爰從輕各量處如主文所示之刑，並諭
    知易科罰金之折算標準及定其應執行刑。又查被告前未曾受有期徒刑以上刑之宣
    告，有台灣台中地方法院檢察署刑案資料查註紀錄表在卷可按。被告所犯本件之
    罪，其經此教訓，當知謹慎而無再犯之虞，且被告現在部隊服役中，為讓其安心
    服役報效國家，本院認所宣告之刑，以暫不執行為宜，爰併宣告緩刑，以勵自新
    。
據上論斷，應依刑事訴訟法第二百九十九條第一項前段，刑法第一百八十五條之三、
第二百八十四條第一項前段、第四十一條第一項、第五十一條第五款、第七十四條第
一款、道路交通管理處罰條例第八十六條第一項、罰金罰鍰提高標準條例第一條前段
、第二條，判決如主文。
中      華      民      國    九十一    年      七      月     十一     日
                                 臺灣臺中地方法院交通法庭
                                          法  官  許金樹
右正本證明與原本無異。
如不服本判決，應於判決送達後十日內，向本院提出上訴狀。
                                          書記官
中      華      民      國    九十一    年      七      月     十一     日
附錄論罪科刑法條：
刑法第一百八十五條之三：服用毒品、麻醉藥品、酒類或其他相類之物，不能安全駕
駛動力交通工具而駕駛者，處一年以下有期徒刑、拘役或三萬元以下罰金。
第二百八十四條  因過失傷害人者，處六月以下有期徒刑、拘役或五百元以下罰金，
致重傷者，處一年以下有期徒刑、拘役或五百元以下罰金。
